臺灣板橋地方法院刑事判決　　　　　　　　　　　　九十一年度易字第三三五六號
　　公　訴　人　臺灣板橋地方法院檢察署檢察官
　　被　　　告　乙○○　男　六.
右列被告因贓物案件，經檢察官提起公訴（九十一年度偵字第一七七四二號），本院
判決如左：
    主  文
乙○○收受贓物，處拘役伍拾日，如易科罰金，以佰元折算壹日。緩刑貳年。
    事  實
一、乙○○於民國九十一年五月底某日，在其臺北縣蘆洲市○○街一一八巷十三號之
    七之工廠，明知年籍不詳自稱為「林俊傑」之成年男子所交付支票一紙【發票人
    ：丁○○、付款人：臺北國商業銀行溪洲分行、票號：ＱＦ0000000、發
    票日：九十一年六月八日、面額：新臺幣（下同）十萬元之】，係屬來路不明之
    贓物（該支票係甲○○於九十一年五月十一日，在臺北縣新莊市○○路六九四巷
    七號Ｂ棟，遭人竊取，並於同年月二十四日至臺北國際商業銀行溪洲分行報失。
    ），竟予收受，用以抵償上開男子欠借款項三千元，嗣乙○○將上開支票提示退
    票，經臺北市票據交換所函請警方偵辦，查悉上情。
二、案經臺北縣政府警察局新莊分局移由臺灣板橋地方法院檢察署檢察官偵查起訴。
    理  由
一、訊據被告乙○○矢口否認右揭犯行，辯稱略以伊不知該支票係贓物云云，經查：
    (一)、前述支票係甲○○持有於九十一年五月十一日，在其臺北縣新莊市○○路六
        九四巷七號Ｂ棟工廠失竊等情，業據證人即甲○○於警訊（見九十一年七月
        九日警訊筆錄）、偵查【見九十一年十月九日偵查筆錄】供述甚詳，因此，
        前開支票係失竊之物，為屬贓物，足可確信。
    (二)、查票據之為流通證券，收受票據之人，為擔保支票來源之正當性，並提高支
        票之擔保付款效力，一般經營商業者於收受票據時，通常均一併要求交付票
        據者於支票為背書，並加註身分證明等詳資；或至少向支票之付款銀行，照
        會支票是否業已辦理掛失止付？被告既稱上開支票係由自稱「林俊傑」之男
        子交付作為擔保，然何以被告收受支票時，卻未一併要求該男子為背書，用
        以提高支票之擔保效力，殊難想像！
    (三)、又真實姓名、年籍不詳「林俊傑」之人交付支票，被告亦未問明其詳細住址
        、電話或聯絡方式，苟非盜贓，「林俊傑」就該巨額支票【面額新臺幣十萬
        元】，豈會任令交付予被告？且被告陳以該林姓之人僅因向其借款三千元，
        而取得面額、欠款間，顯不相當之票據，收受後並於本身常用戶頭【被告之
        子丙○○名下】提示，顯可認知該票據為來路不明之贓物，甚明。
    (四)、復有遺失票據申報書、票據掛失止付通知書、上揭支票暨退票理由單影本各
        一紙在卷可稽，據上，被告所辯，要屬飾卸，核無足採。是本案事證明確，
        被告犯行，足以認定。
三、核被告乙○○所為，係犯刑法第三百四十九條第一項之收受贓物罪。爰審酌被告
    犯罪之動機、目的、手段、所生危害、收受贓物價值【面額】及犯罪後態度等一
    切情狀，量處如主文所示之刑，並諭知易科罰金之折算標準。又被告前未曾受有
    期徒刑以上刑之宣告，有臺灣高等法院檢察署刑案紀錄簡覆表可按，其經此偵、
    審科刑程序之教訓，當知惕勵，信無再犯之虞，本院綜合全情，因認其所受宣告
    之刑，應以暫不執行較為適當，爰併宣告緩刑二年，用啟自新。
據上論斷，應依刑事訴訟法第二百九十九條第一項前段，刑法第三百四十九條第一項
、第四十一條第一項前段、第七十四條第一款，罰金罰鍰提高標準條例第一條前段、
第二條，判決如主文。
本案經檢察官孫治平到庭執行職務
中      華      民      國    九  十  一    年   十  二   月  十    八  日
                                  臺灣板橋地方法院刑事第六庭
                                          法  官  黎錦福
右正本證明與原本無異。
如不服本判決，應於判決送達後十日內向本院提出上訴書狀。
                                          書記官  戴尚榮
中      華      民      國    九  十  一    年   十  二   月  二 十 七  日
附錄本案論罪科刑法條全文：
刑法第三百四十九條
收受贓物者，處三年以下有期徒刑、拘役或五百元以下罰金。
搬運、寄藏、故買贓物或為牙保者，處五年以下有期徒刑、拘役或科或併科一千元以
下罰金。
因贓物變得之財物，以贓物論。
